# 债转股

提问人：zczbj 时间：2017-06-27 13:41:46
请教陈版主，母公司对全资子公司的非债务重组的债转股，债权方（母公司）和债务方（全资子公司）是否可以按照债权、债务的账面价值增加长期股权投资（母公司）和实收资本（全资子公司）。非常感谢。

回答人：chenyiwei
如满足《公司注册资本登记管理规定（ 2014 年修订）》第七条规定的条件，是可以的。但子公司需履行“债务转为资本”的相应程序，确保用作出资的债权合法、真实，计量准确。